vi: Phần cứng > Công cụ > Bàn ren & ta rô: Ta rô lục giác; Bàn ren mũi ta rô xoắn; Bàn ren mũi ta rô thẳng
ru: Оборудование и технические изделия > Инструменты > Метчики и плашки: Шестигранные плашки; Метчики с винтовыми канавками; Метчики с прямыми канавками
en: Hardware > Tools > Taps & Dies: Hex Dies; Spiral-Flute Taps; Straight-Flute Taps
pt-BR: Ferragens > Ferramentas > Machos e cossinetes: Cossinetes hexagonais; Machos de flauta espiral; Machos de flauta reta
ro-RO: Feronerie > Unelte > Dornuri și matrițe: Matrițe hexagonale; Dornuri spiralate; Dornuri drepte
tr: Hırdavat > Aletler > Kılavuz Pafta Setleri: Altıgen Pafta Setleri; Spiral Flüt Kılavuzlar; Düz Flüt Kılavuzlar
sl-SI: Gradbena oprema > Orodja > Navojni svedri in matice: Šestrobe matice; Navojni svedri s spiralnim utorom; Navojni svedri z ravnim utorom
it: Articoli di ferramenta > Utensili > Maschi filettatori e filiere: Filiere esagonali; Maschi con scanalatura elicoidale; Maschi con scanalatura dritta
zh-TW: 硬體 > 工具 > 螺絲攻和螺模: 六角模具; 螺旋槽絲錐; 直槽絲錐
fr: Quincaillerie > Outils > Tarauds: Tarauds hexagonaux; Tarauds à cannelure hélicoïdale; Tarauds à cannelure droite
th: ฮาร์ดแวร์ > เครื่องมือ > เครื่องทำเกลียวตัวผู้และตัวเมีย: ดายหกเหลี่ยม; ต๊าปร่องเกลียว; ต๊าปร่องตรง
de: Heimwerkerbedarf > Werkzeuge > Gewindebohrer: Sechskant-Schneideisen; Gewindebohrer mit gewendelten Spannuten; Gewindebohrer mit gerader Nut
ja: DIY用品 > 工具 > タップ・ダイス: 六角ダイス; スパイラルフルートタップ; 直刃タップ
pt-PT: Equipamento > Ferramentas > Machos e caçonetes: Caçonetes hexagonais; Machos de canal espiral; Machos de canal reto
hu: Hardver > Szerszámok > Menetvágók és menetfúrók: Hatlapos menetfúrók; Spirálmarású menetvágók; Egyenesmarású menetvágók
fi: Rakentaminen > Työkalut > Kierretapit ja -leuat: Kuusiokierreleuat; Konekierretapit; Suorat konetapit
lt-LT: Techninė įranga > Įrankiai > Sriegpjovės ir sriegikliai: Šešiakampės sriegpjovės; Spiraliniai sriegikliai; Tiesūs sriegikliai
nl: Bouwmaterialen > Gereedschap > Draadtappen en -snijplaten: Zeskantdraadsnijplaten; Spiraalvormige draadtappen; Rechte draadtappen
sk-SK: Náradie > Nástroje > Súpravy na rezanie závitov: Nástroje na rezanie závitov; Špirálové závity; Priame závity
el: Υλικά κατασκευών > Εργαλεία > Κρουνοί (βρύσες) & μήτρες: Εξάγωνη μήτρα; Κρουνοί σπιράλ-φλάουτο; Κρουνοί με ίσιο φλάουτο
bg-BG: Железария > Инструменти > Метчици и плашки: Шестоъгълни плашки; Спираловидни метчици; Прави метчици
nb: Maskinvare > Verktøy > Gjengesett: Sekskantformer; Spiralbor; Rettbor
ko: 철물 > 도구 > 탭/다이: 육각 다이; 나선형 플루트 탭; 직선형 플루트 탭
cs: Kutilství a řemeslo > Nářadí a nástroje > Závitníky a závitnice: Šestihranná závitová očka; Spirálové závitníky; Rovné závitníky
es: Bricolaje > Herramientas > Roscas: Troqueles hexagonales; Machos en espiral; Machos de canal recto
da: Isenkram > Redskaber > Gevindskæresæt: Hex-skæresæt; Spiral-fløjtehaner; Lige fløjtehaner
sv: Metallprodukter > Verktyg > Stansset: Hexstansset; Spiralflöjtstansar; Raka flöjtstansar
hr-HR: Željezarija > Alati > Nareznice i ureznici: Šesterostruki ureznici; Spiralne nareznice; Ravne nareznice
zh-CN: 五金/硬件 > 工具 > 丝锥与冲模: 六角冲模; 螺旋槽丝锥; 直槽丝锥
pl: Sprzęt > Narzędzia > Gwintowniki i narzynki: Narzynki sześciokątne; Gwintowniki z rowkiem spiralnym; Gwintowniki z rowkiem prostym